# 万科 2016 年报表中递延所得税负债

提问人：chenyiwei 时间：2017-04-04 03:47:24
从 2016 年末数字看，递延所得税负债余额约是对应的暂时性差异金额的 5 ％左右。是否为境外被投资企业利润分回境内时需在当地扣缴的预提所得税和在境内需补缴的所得税差额？

回答人：chenyiwei
从 2016 年末数字看，递延所得税负债余额约是对应的暂时性差异金额的 5 ％左右。是否为境外被投资企业利润分回境内时需在当地扣缴的预提所得税和在境内需补缴的所得税差额？

提问人：呼叫帮助 时间：2017-04-06 11:30:30
境外被投资企业利润分回境内时需在当地扣缴的预提所得税和在境内需补缴的所得税差额，我没有搞明白，为什么需要确认递延所得税负债？

回答人：chenyiwei
参照IAS 12的规定，预提所得税也属于所得税会计准则的规范范围。而且这部分境外利润一旦形成，除非有证据表明在可预见的未来不会分回境内，否则纳税义务是必然要发生的且金额可以可靠计量，满足确认负债的条件。